臺灣桃園地方法院刑事判決　　　　　　　　　　　　九十一年度易字第一九五六號
　　公　訴　人　臺灣桃園地方法院檢察署檢察官
　　被　　　告　甲○○
　　選任辯護人　許明桐律師
　　　　　　　　毛仁全律師
右列被告因傷害案件，經檢察官提起公訴（九十一年度偵字第一三六六三號），本院
判決如左：
    主  文
甲○○傷害人之身體，處有期徒刑參月，如易科罰金，以參佰元折算壹日。
    事  實
一、甲○○為丙○○之看護，乙○○○與丙○○之間迭因房屋產權問題而起爭執。於
    民國（下同）九十一年四月二十二日上午十一時三十分許，乙○○○偕同其女彭
    素琴至桃園縣中壢市○○路○段三○三號丙○○之居所，與丙○○爭執房屋產權
    問題，同時與在屋內之甲○○發生口角，甲○○竟基於傷害人之身體之犯意，從
    廚房內拿丙○○所有之菜刀一支，朝向乙○○○、彭素琴揮砍，致乙○○○受有
    前額割傷二．○×○．五公分、鼻割傷六．○×一．五公分、上唇割傷一．○×
    ○．五公分、右手割傷二．○×○．五公分等傷害；彭素琴則受有前額割傷三．
    ○×一．○公分之傷害。而於甲○○持菜刀砍傷乙○○○、彭素琴時，丙○○為
    阻止甲○○之傷害行為，亦不慎遭甲○○砍傷（過失傷害部分，未據丙○○提出
    告訴）。
二、案經乙○○○、彭素琴訴由桃園縣警察局中壢分局報請台灣桃園地方法院檢察署
    檢察官偵查起訴。
    理  由
一、右揭事實，業據被告甲○○於審理中坦白承認，核與告訴人乙○○○、彭素琴於
    警訊及偵審中指訴，及證人丙○○於警訊及審理中證述之情節，均相吻合。而告
    訴人二人與被告發生口角後確有傷害等情，復有診斷證書二紙在卷可資佐證，足
    認被告上開自白與事實相符，堪予採信。雖然被告於審理中辯稱：伊素有「憂鬱
    症」之精神病，於行為當時可能處於心神喪失或精神耗弱之狀態云云，惟被告經
    送精神鑑定結果，認為被告涉案當時之精神狀態應未達精神耗弱之程度等情，有
    行政院衛生署桃園療養院九十三年一月二十九日，九十三桃療醫字第○○○四二
    六號函附之精神鑑定報告書一份在卷可按，足認被告於上開傷害行為時，精神狀
    態應屬正常而無心神喪失或精神耗弱之情形存在。據上，本件事證明確，被告之
    傷害犯行已經可以認定，應依法論罪科刑。
二、核被告所為，係犯刑法第二百七十七條第一項傷害罪。被告以一傷害行為，致告
    訴人二人受有傷害，係屬同種想像競合犯，依刑法第五十五條之規定，應以一傷
    害罪論處。又惟證人丙○○於審理中證稱：被告拿菜刀砍告訴人時，伊要搶被告
    的刀子阻止被告，才不小心遭被告劃到，伊不告訴被告過失傷害等語（見本院卷
    第二十二頁之九十一年十二月三日訊問筆錄），即被告持菜刀劃傷證人丙○○，
    應無傷害之故意存在，至為明顯，惟此部分未經證人丙○○提出過失傷害之告訴
    ，本院自不得加以審理。爰審酌被告為一輕微憂鬱症患者，智能程度屬於中下程
    度，有上開精神鑑定報告書可憑，及犯後承坦犯罪，態度良好，惟未與告訴人二
    人達成和解，並告訴人二人所受傷勢等一切情狀，量處如主文所示之刑，並諭知
    易科罰金之折算標準。至於被告持以傷害告訴人二人之菜刀一支，為證人丙○○
    所有，業經被告於審理中陳述明確，該菜刀既非被告所有，即不得宣告沒收，附
    此敘明。
據上論斷，應依刑法第二百九十九條第一項前段，刑法第二百七十七條第一項、第五
十五條、第四十一條第一項前段，罰金罰鍰提高標準條例第一條前段、第二條，判決
如主文。
本案經檢察官陳志全到庭執行職務。
中        華        民        國    九十三    年    二    月    二十三  日
                                            臺灣桃園地方法院刑事第七庭
                                                審判長法  官   孫 惠 琳
                                                      法  官   林 惠 霞
                                                      法  官   劉 為 丕
右正本證明與原本無異。
如不服本判決，應於判決送達後十日內向本院提出上訴狀( 應附繕本 )，上訴於
臺灣高等法院。
                                                      書記官   方 秀 貞
中       華        民        國    九十三    年    二   月     二十七   日
附錄本案論罪科刑法條
中華民國刑法第二百七十七條
(普通傷害罪)
傷害人之身體或健康者，處三年以下有期徒刑、拘役或一千元以下罰金。
犯前項之罪因而致人於死者，處無期徒刑或七年以上有期徒刑；致重傷者
，處三年以上十年以下有期徒刑。
